臺灣高雄地方法院刑事判決　　　　　　　100年度易字第662號
公　訴　人　臺灣高雄地方法院檢察署檢察官
被　　　告　蘇文勝
　　　　　　謝英傑
上二人共同
選任辯護人　柳聰賢律師
被　　　告　蘇文貴
　　　　　　黃仕男
上列被告因妨害自由等案件，經檢察官提起公訴（99年度偵字第
15690 號），因被告就被訴事實為有罪之陳述，經告以簡式審判
之意旨，並聽取當事人之意見後，本院裁定進行簡式審判程序審
理，判決如下：
    主  文
蘇文勝犯恐嚇危害安全罪，處有期徒刑貳月，如易科罰金，以新
臺幣壹仟元折算壹日。又共同犯強制罪，處有期徒刑參月，如易
科罰金，以新臺幣壹仟元折算壹日。扣案之黃品富所簽發票號伍
參零壹柒陸號本票壹紙，沒收。應執行有期徒刑肆月，如易科罰
金，以新臺幣壹仟元折算壹日。扣案之黃品富所簽發票號伍參零
壹柒陸號本票壹紙，沒收。
謝英傑、蘇文貴、黃仕男共同犯強制罪，各處有期徒刑貳月，如
易科罰金，均以新臺幣壹仟元折算壹日。扣案之黃品富所簽發票
號伍參零壹柒陸號本票壹紙，沒收。
    事  實
一、蘇文勝因洪帷晁（本名洪志源）持黃品富所簽發之支票向其
    借錢，而支票嗣後卻遭退票，(一)竟於民國98年11月中旬某日
    ，前往高雄市○○區○○路601 巷21號16樓洪帷晁住處，向
    洪帷晁催討債務未果，竟基於恐嚇危害安全之犯意，向洪帷
    晁之子洪瑞澤恫稱：「你父親欠我新臺幣（下同）8 百多萬
    元，希望你接下你父親之挖土機工作來還債，不然你及你全
    家怎麼死的都不知道，如果你不接下你父親之挖土機工作，
    就放你父親1 人去死。」等語，以此加害生命、身體之事，
    恐嚇洪瑞澤，致令其心生畏懼危害於安全。(二)蘇文勝復於99
    年1 月27日下午8 時許，邀約黃品富至高雄縣鳳山市（現改
    制為高雄市鳳山區○○○路175 巷18號蘇文勝所經營之「開
    喜釣蝦場」，商討洪帷晁所欠債務清償事宜，詎黃品富一進
    入該釣蝦場包廂內，蘇文勝即與謝英傑、黃仕男、蘇文貴共
    同基於使人為無義務之事之犯意聯絡，毆打黃品富，又取出
    1 枝類似手槍之物（無證據證明有殺傷力），抵住黃品富頭
    部，並對其稱；「要簽下本票才能離開這裡」等語，使黃品
    富心生畏懼，被迫簽發扣案之面額1,299,760 元、票號5301
    76、發票日99年1 月27日之本票1 張交予蘇文勝，而行無義
    務之事。
二、案經高雄縣（現已改制為高雄市）政府警察局移送臺灣高雄
    地方法院檢察署檢察官偵查起訴。
    理  由
一、本案被告蘇文勝等所犯為死刑、無期徒刑、最輕本刑3 年以
    上有期徒刑以外之罪，其於準備程序就前揭被訴事實為有罪
    之陳述，經本院告知簡式審判程序之旨，並聽取其與公訴人
    之意見後，本院認適宜改依簡式審判程序進行，爰依刑事訴
    訟法第273 條之1 第1 項、第284 條之1 規定，裁定進行簡
    式審判程序，合先敘明。
二、上開犯罪事實，業據被告蘇文勝、謝英傑、蘇文貴、黃仕男
    於審理時均自白不諱，核與證人即被害人洪瑞澤、黃品富於
    警詢、偵訊及審理時證述之情節相符（見警卷，頁129 ～
    130 、141 、144 、147 背面、171 ～172 ；99年度偵字第
    15690 號卷，頁48～49），復有上揭黃品富所簽發之本票扣
    案可佐，是以被告等任意性之自白，與事實相符，足予採信
    。本案事證明確，被告蘇文勝、謝英傑、蘇文貴、黃仕男上
    開犯行，洵堪認定，應依法論科。
三、核被告蘇文勝所為，係犯刑法第305 條第1 項之恐嚇危害安
    全罪、同法第304 條第1 項之強制罪。被告謝英傑、蘇文貴
    、黃仕男所為，均係犯同法第304 條第1 項之強制罪。被告
    蘇文勝、謝英傑、蘇文貴、黃仕男就上開強制犯行，有犯意
    聯絡及行為分擔，均應論以共同正犯。爰審酌被告蘇文勝因
    洪帷晃持黃品富支票向伊借款8 百多萬元後，隨即躲避無蹤
    ，支票亦跳票，心急之下對無債務關係之洪帷晃兒子洪瑞澤
    恐嚇，另夥同被告謝英傑、蘇文貴、黃仕男以強暴脅迫方式
    逼黃品富簽立本票而行無義務之事，實無足取，惟念被告等
    於本院審理時終坦承犯行，且已與黃品富達成和解，此有和
    解書1 紙在卷可稽（見本院易字卷，頁19），可見尚有悔意
    ，並斟酌被告等犯罪之動機、手段、前科素行、犯罪所生危
    害等一切情狀，分別量處如主文所示之刑，並均諭知易科罰
    金之折算標準，併就被告蘇文勝部分定其應執行之刑及諭知
    易科罰金之折算標準，以資懲儆。另扣案之黃品富所簽發面
    額1,299,760 元、票號530176、發票日99年1 月27日之本票
    1 張，係被告蘇文勝與被告謝英傑、蘇文貴、黃仕男共同犯
    強制罪所得之物，應依刑法第38條第1 項第3 款之規定，在
    被告蘇文勝等4 人所犯強制罪項下，宣告沒收。
據上論斷，應依刑事訴訟法第273 之1 第1 項、第299 條第1 項
前段，刑法第28條、第304 條第1 項、第305 條第1 項、第41條
第1 項前段、第38條第1 項第3 款、第51條第5 款，刑法施行法
第1 條之1 ，判決如主文。
本案經檢察官鄧怡君到庭執行職務
中    華    民    國  100     年    8     月    12    日
                  刑事第七庭  法  官  洪培睿
以上正本證明與原本無異。
如不服本判決應於收受判決後10日內向本院提出上訴書狀，並應
敘述具體理由。其未敘述上訴理由者，應於上訴期間屆滿後20日
內向本院補提理由書(均須按他造當事人之人數附繕本)「切勿逕
送上級法院」。
中    華    民    國   100    年    8     月    12    日
                               書記官  秦富潔
附錄本案論罪科刑法條全文：
刑法第304條（強制罪）
以強暴、脅迫使人行無義務之事或妨害人行使權利者，處 3 年
以下有期徒刑、拘役或 3 百元以下罰金。
前項之未遂犯罰之。
刑法第306條（侵入住居罪）
無故侵入他人住宅、建築物或附連圍繞之土地或船艦者，處 1
年以下有期徒刑、拘役或 3 百元以下罰金。
無故隱匿其內，或受退去之要求而仍留滯者，亦同。